臺灣屏東地方法院刑事判決　　　　　　　　　　　　　九十年度交訴字第一七五號
　　公　訴　人　臺灣屏東地方法院檢察署檢察官
　　被　　　告　甲○○
右被告因公共危險案件，經檢察官提起公訴（九十年度偵字第六七七四號），本院判
決如左：
     主  文
甲○○駕駛動力交通工具肇事，致人受傷而逃逸，處有期徒刑壹年陸月。
     事  實
一、甲○○前因違反麻醉藥品管理條例及竊盜罪，經臺灣高等法院高雄分院分別判處
    有期徒刑一年及十月，又因違反肅清煙毒條例，經臺灣高雄地方法院判處有期徒
    刑三年五月，合併定執行刑五年，於民國八十八年五月十七日假釋，刑期至九十
    一年三月十三日，現仍假釋中，惟仍不知謹言慎行，於九十年九月三日二十一時
    許，駕駛ＸＲ─５６７８號小客車，沿屏東縣新園鄉○○○○○路往高雄縣林園
    鄉方向行駛，駛至該路段二六二公里一百公尺處玄龍釣蝦場前，疏未注意車前狀
    況，而撞及徒步欲穿越馬路之乙○○，乙○○彈起後，掉落在同向後方，由林永
    昌所駕駛之車號Ｐ３－６７９９號休旅車引擎蓋上，再掉落路上，乙○○因此受
    有頭部外傷合併臉部撕裂傷，頭皮撕裂傷、左腳脛骨、腓骨骨折、左側第六肋骨
    骨折等傷害 (傷害部分未具告訴)。甲○○肇事後，對於乙○○依法有救助之義
    務，竟未予救助而駕車逃逸。經警方依遺留於現場之小客車後視鏡，始循線於同
    年十月十九日查獲。
二、案經屏東縣警察局東港分局報請臺灣屏東地方法院檢察署檢察官偵查起訴，甲○
    ○於審理中逃逸，經發佈通緝始到案審理。
     理  由
一、訊據被告甲○○固坦承於右揭時間，駕駛上開自小客車，行經肇事地點，惟辯稱
    ：我以為是壓到東西，不知道是撞到人云云。經查：右開犯罪事實，業據證人林
    永昌證述屬實，且被害人乙○○確因遭被告開車撞及，而受有頭部外傷合併臉部
    撕裂傷等傷害，亦有安泰醫院診斷證明書一紙在卷可稽，此外，復有道路交通事
    故調查報告表一紙、現場照片六幀等，在卷足資參佐。至被告雖以前詞置辯，惟
    被告於警訊時，既供稱，案發時精神良好，未疲勞駕車，亦未喝酒，但現場有反
    光之感覺等語，顯見事發時，被告因光線不良，無法看清所駕駛之自小客車究竟
    撞到人或物，則在此一情狀況，被告竟未下車察看，反駕車離去，足認被告確有
    逃逸之不確定故意甚明，是其所辯，洵屬飾卸之詞，不足採信，本件事證已臻明
    確，被告犯行堪以認定。
二、核被告所為，係犯刑法第一百八十五條之四肇事遺棄罪。爰審酌被告有多項前科
    ，素行不良，且被告明知自小客車後視鏡已遭撞斷，顯見撞及力道之大，被害人
    遭此撞擊，定會造成嚴重之傷害，猶不願施予救助，足見惡性重大，惟被告於審
    理中，尚能坦認部分犯行等一切情狀，量處如主文所示之刑。
據上論斷，應依刑事訴訟法第二百九十九條第一項前段、刑法第一百八十五條之四，
判決如主文。
本案經檢察官林津鋒到庭執行職務
中      華      民      國     九十一     年      三      月    十二    日
                                      臺灣屏東地方法院交通法庭
                                          法  官  包梅真
右正本證明與原本無異。
如不服本判決應於收受本判決送達後十日內向本院提出上訴書狀，其未敘述上訴理由
者，並得於提起上訴後十日內向本院補提理由書狀（均須按他造當事人之人數附繕本
 ）「切勿逕送上級法院」
                                          書記官  蔡進吉
中      華      民      國      九十一    年      三      月    十三    日
附錄法條：
刑法第一百八十五條之四
駕駛動力交通工具肇事，致人死傷而逃逸者，處六月以上五年以下有期徒刑。
